【裁判字號】    89,易,50
【裁判日期】    890309
【裁判案由】    竊盜等
【裁判全文】
臺灣基隆地方法院刑事判決                八十九年度易字第五號
    公  訴  人  臺灣基隆地方法院檢察署檢察官
    被      告  丁○○
右列被告因竊盜案件，經檢察官提起公訴（八十八年度偵字第六六七九號），本院判
決如左：
    主      文
丁○○連續竊盜，處有期徒刑肆月。
    事      實
一、丁○○基於意圖為自己不法所有之概括犯意，連續於附表所示之時間、地點，徒
    手竊取如附表所示被害人之物，得手後旋即逃逸。嗣於民國（下同）八十八年十
    一月二十一日凌晨二時許，在基隆市○○街四五四號三樓，為警查獲，始獲知上
    情。
二、案經台北縣警察局土城分局報請台灣基隆地方法院檢察署檢察官偵查起訴。
    理      由
一、訊據被告丁○○矢口否認有右開犯行，辯稱：查獲之物均係庚○○遺留在他家之
    物，伊未曾偷竊云云，然查：右開事實，業據被害人乙○○、丙○○、戊○○、
    查謝月娥於警訊中指述綦詳，並有台北縣警察局贓物認領保管單四紙在卷為憑，
    證人庚○○到庭證稱：伊僅有幾件衣服放在被告家中，並無搜得之贓物放在他家
    ，且自八十八年十一月九日因戒治被關，到現在還未出所等語，經本院函查台灣
    基隆戒治所謂：本所受戒治人庚○○戒治期間自八十八年十一月九日起至八十九
    年十一月八日止，此有該所八十九年二月十六日（八九）基所總字第０一八三號
    函附卷為憑，而本件案發時間為八十八年十一月二十一日，較證人庚○○入戒治
    所戒治期間晚十二日，則案發時證人庚○○已入所戒治中，搜索查獲之物復為證
    人庚○○否認為其所擺放，被告所辯，已難採信；況證人現場搜索之警員甲○○
    到庭證稱：證件在客廳左側包在一百色塑膠袋中搜到，手錶在找到證件桌子對面
    房間電視機旁桌子上，咖啡色皮包沒有印象等語，與被告當庭所供相符，則證人
    林政賢到庭證稱：查到證件在庚○○房間內咖啡色皮包找到等語，即與上開尋獲
    情節不符，再被告供稱：證人林政賢知道手錶是庚○○給他的云云，然證人林政
    賢卻證稱：不知道手錶何處來，被告有帶過手錶等語，二者顯然齟齬，從而，證
    人林政賢所證，自不足為有利被告之證據；綜上所述，被告所辯，不足採信，事
    證明確，犯行堪以認定。
二、核被告所為，係犯刑法第三百二十條第一項之竊盜罪。被告前後多次竊盜行為，
    時間緊密，所犯構成要件相同，顯係基於概括犯意為之，應依連續犯之例以一罪
    論，並依法加重其刑。爰審酌被告年輕力壯，不知奮發圖強，圖以行竊獲取利益
    及其素行、品行、犯罪手段、所生損害及犯後態度等一切情狀，量處如主文所示
    之刑。至起訴書認被告無故侵入他人住宅行竊，另犯刑法第三百零六條之罪，因
    無故侵入住宅罪，依刑法第三百零八條規定，須告訴乃論，遍觀卷證並無被害人
    乙○○、丙○○、戊○○、己○○○就此部分為告訴，因欠缺追訴要件，且檢察
    官認此部分與上開犯行有裁判上一罪之牽連關係，本院自無庸另為不受理之諭知
    ，附此敘明。
三、據上論斷，應依刑事訴訟法第二百九十九條第一項前段，刑法第五十六條、第三
    百二十條第一項，罰金罰鍰提高標準條例第一條前段，判決如主文。
本案經檢察官林楨森到庭執行職務。
中      華      民      國      八十九      年     三     月      九    日
                                  臺灣基隆地方法院刑事第二庭
                                          法  官  李  麗  玲
右正本證明與原本無異。
對於本件判決如有不服，應於收受送達後十日內，向本院提出上訴書狀，上訴於臺灣
高等法院，並按他造當事人之人數附具繕本。
                                          書記官  明  祖  斌
中      華      民      國      八十九      年     三     月    十六    日
附錄論罪法條：
刑法第三百二十條第一項：
  意圖為自己或第三人不法之所有，而竊取他人之動產者，為竊盜罪，處五年以下有
  期徒刑、拘役或五百元以下罰金。
附表：
時        間              地點                物品              被害人
10.            基隆市○○區○○路     駕照、保險證、勞力士   丙○○
上午十一時許      四十三之九號           手錶、白桂丹之印章等
                                         物
１０月底          基隆市○○區○○街     皮夾、健保卡、會員證   戊○○
日間              六十八巷七十七號       、聶浩軒之健保卡等物
１０月底          基隆市○○街一一八     駕照、存款簿二本、扣   乙○○
日間              號                     繳憑單、印章等物
11.２            基隆市信義區深澳坑     健保卡、郵政存簿、影   己○○○
上午七時許        路一九四號             印身份證、敬老證


司法院資訊處製作；財團法人民間司法改革基金會備份。
